臺灣臺北地方法院刑事判決　　　　　　　 94年度訴字第520號
公　訴　人　臺灣臺北地方法院檢察署檢察官
被　　　告　甲○○
上列被告因毒品危害防制條例案件，經檢察官提起公訴（94年度
毒偵字第839 號），被告於本院準備程序中，先就被訴事實為有
罪之陳述，本院合議庭裁定適用簡式審判程序審理，茲判決如下
：
    主  文
甲○○施用第一級毒品，處有期徒刑柒月。扣案之第一級毒品海
洛因貳小包，包裝袋內之第一級毒品海洛因（合計淨重零點壹公
克）均沒收銷燬，包裝袋（重零點肆貳公克）貳個，均沒收。
    事  實
一、甲○○前因施用毒品案件，經送勒戒處所觀察、勒戒後，因
    認無繼續施用毒品傾向，於民國92年4 月7 日觀察、勒戒執
    行完畢釋放，並由臺灣臺北地方法院檢察署官於同日以92年
    度偵字第2466號為不起訴處分確定。詎其猶不思悔改，於前
    開觀察、勒戒執行完畢釋放後5 年內，明知海洛因為毒品危
    害防制條例第2 條第2 項第1 款所明定之第一級毒品，不得
    持有及施用，復基於施用第一級毒品海洛因之犯意，於93年
    11月30日上午7 時許，在臺北市○○區○○路2 段416 巷13
    號2 樓之4 住處內，以將毒品海洛因摻入香煙內點燃後吸食
    之方式，施用第一級毒品海洛因1 次，嗣經警於同年12月9
    日18時10分許，在上址查獲，並當場扣得其所有第一級毒品
    海洛因2小包（合計淨重0.1公克，空包裝重0.42公克）。
二、案經臺北市政府警察局萬華分局報請臺灣臺北地方法院檢察
    署檢察官偵查起訴。
    理  由
一、本件被告甲○○所犯施用第一級毒品罪，並非死刑、無期徒
    刑、最輕本刑為3 年以上有期徒刑之罪，亦非高等法院管轄
    第一審案件，於準備程序進行中，被告先就被訴事實為有罪
    之陳述，經告知被告簡式審判程序之旨，並聽取檢察官、被
    告之意見後，本院合議庭裁定由受命法官進行簡式審判程序
    ，是本件之證據調查，依刑事訴訟法第273條之2規定，不受
    同法第159條第1項、第161條之2、第161條之3、第163條之1
    及第164條至第170條規定之限制，合先敘明。
二、上揭事實，業據被告於本院審理時坦承不諱；又海洛因施用
    入人體後水解還原成嗎啡，再循嗎啡之代謝方式排出體外，
    業據行政院衛生署藥物食品檢驗局以73藥檢壹字第030221號
    函說明綦詳，且尿液中能否驗出嗎啡陽性反應，與其投與量
    、投與途徑、採尿時間、個人體質及檢測方法之靈敏度有關
    ，國外曾有文獻報導注射6 毫克之海洛因鹽酸鹽，其代謝物
    嗎啡之平均可檢出時限約為26小時，亦經行政院衛生署藥物
    食品檢驗局於81年9月8日以（81）藥檢壹字第8114885 號函
    釋明在案，被告自承其於93年11月30日施用第一級毒品海洛
    因一次，距其於同年12月9日為警採尿，其間已相隔9日之久
    ，是被告為警查獲後採集之尿液，經送交臺灣尖端先進生技
    醫藥股份有限公司鑑驗結果，呈陰性反應（有該公司93年12
    月17日濫用藥物檢驗報告影本1 紙附卷可稽，見93年度核退
    字第7415號偵查卷第5 頁），核與被告自白相符；另被告持
    有扣案白粉2小包，經送法務部調查局鑑驗結果，白粉2小包
    經檢出確均含第一級毒品海洛因成分，合計淨重0.1 公克，
    空包裝重0.42公克等情，復有法務部調查局94年1 月19日調
    科壹字第020006892號號鑑定通知書附卷可按（同上卷第8頁
    ），是被告自白核與事實相符，堪予採信。又被告前曾因施
    用毒品案件，經送勒戒處所觀察、勒戒後，因認無繼續施用
    毒品傾向，於92年4月7日釋放，並由臺灣臺北地方法院檢察
    署檢察官於同日以91年度毒偵字第2466號為不起訴處分確定
    等情，亦有臺灣高等法院院被告全國前案紀錄表、臺灣臺北
    地方地方法院檢察署檢察官91年度毒偵字第2466號不起訴處
    分書等資料附卷可考。綜上，被告於經觀察、勒戒執行完畢
    釋放後，5 年內再犯本件施用毒品犯行，事證明確，其犯行
    堪以認定，應依法論科。
三、按海洛因為毒品危害防制條例第2 條第2 項第1 款明定之第
    一級毒品，不得持有及施用。核被告所為，係犯毒品危害防
    制條例第10條第1 項之施用第一級毒品罪。被告施用毒品海
    洛因前後，持有毒品海洛因之低度行為，應為其施用之高度
    行為所吸收，不另論罪。爰審酌被告曾因施用毒品而觸法，
    經觀察、勒戒後獲不起訴處分寬典，對於施用毒品之危害及
    其違法性，當應有強烈且明確之體認，詎自制力薄弱，僅因
    心情不佳，即再次漠視法令禁制而犯本案，仍應加以非難，
    惟犯後已坦承犯行，態度尚稱良好，輔以其犯罪之動機、目
    的、手段、智識程度、生活狀況等一切情狀，量處如主文所
    示之刑，以資懲儆。
四、扣案之第一級毒品海洛因2 小包，其包裝袋內之第一級毒品
    海洛因（合計淨重0.1 公克），係查獲之毒品，不問屬於犯
    人與否，皆依毒品危害防制條例第18條第1 項前段規定，宣
    告沒收銷燬之。包裝毒品之包裝袋（合計重0.42公克）2 個
    ，既係被告所有用於包裝毒品，防其裸露、潮濕，便於攜帶
    施用，亦係供施用毒品所用之物，此據被告於本院審理時供
    明在卷，應依刑法第38條第1項第2款規定，併予宣告沒收。
據上論斷，應依刑事訴訟法第273條之1第1項、第299條第1項前
段、毒品危害防制條例第10條第1項、第18條第1項前段、刑法第
11條前段、第38條第1項第2款，判決如主文。
本案經檢察官彭慶文到庭執行職務。
中　　華　　民　　國　　94　　年　　6 　　月　　8 　　日
　　　　　　　　　刑事第十三庭  法　官　陳慧萍
以上正本證明與原本無異。
如不服本判決，應於判決送達後10日內，向本院提出上訴狀。
　　　　　　　　　　　　　　　　書記官　何適熹
中　　華　　民　　國　　94　　年　　6　　月　 　8　 　日
附錄本案論罪科刑法條：
毒品危害防制條例第10條：
施用第一級毒品者，處 6 月以上 5 年以下有期徒刑。
施用第二級毒品者，處 3 年以下有期徒刑。
